【裁判字號】    97,訴,947
【裁判日期】    971107
【裁判案由】    違反組織犯罪防制條例等
【裁判全文】
臺灣新竹地方法院宣示判決筆錄          97年度訴字第947 號
公  訴  人  臺灣新竹地方法院檢察署檢察官
被      告  甲○○
指定辯護人  本院公設辯護人  乙○○
上列被告因違反組織犯罪防制條例等一案，經檢察官提起公訴（
97年度偵緝字第490 號）後，聲請本院改依協商程序而為判決，
於中華民國97年11月7 日下午4 時在本院刑事第七法庭宣示判決
，出席職員如下：
法官起立朗讀判決全文、犯罪事實要旨、處罰條文，及告以上訴
限制、期間並提出上訴狀之法院，且諭知記載其內容：
一、主  文：
    甲○○共同犯恐嚇危害安全罪，累犯，處有期徒刑陸月；減
    為有期徒刑月。又共同犯恐嚇取財未遂罪，累犯，處有期
    徒刑伍月。應執行有期徒刑柒月。
二、犯罪事實要旨：
（一）甲○○前曾於民國90年9 月間，因恐嚇取財案件，經本院
      於91年9 月17日，以90年度易字第977 號刑事判決判處有
      期徒刑10月，經被告上訴，嗣於91年12月28日撤回上訴確
      定，於92年3 月31日入監執行，並於93年1 月26日縮刑期
      滿執行完畢。
（二）甲○○與劉邦銘（所涉恐嚇危害安全罪，業經本院於96年
      12月14日，以96年度訴字第710 號刑事宣示判決筆錄判處
      有期徒刑4 月，減為有期徒刑2 月確定）、楊博文（所涉
      恐嚇危害安全罪，業經本院於97年3 月14日，以96年度訴
      字第710 號刑事宣示判決筆錄判處有期徒刑5 月，減為有
      期徒刑2 月15日確定）及另5 名真實姓名年籍不詳之成年
      男子，共同出於恐嚇危害他人身體、財產安全的犯罪意思
      聯絡及行為分擔，由楊博文於95年年底，受真實姓名年籍
      不詳、綽號「阿富」之人委託，向A1（真實姓名年籍詳卷
      ）催討積欠「阿富」新臺幣（下同）15萬元之債務。楊博
      文先與甲○○、另1 名真實姓名年籍不詳之成年男子，於
      95年12月間某日，在新竹縣竹東鎮○○路某處，共同對A1
      稱A1須於3 天後還錢，否則會去找麻煩等詞，致A1開始躲
      避楊博文等人。嗣楊博文於96年3 月初得知A1所在，遂與
      甲○○、劉邦銘及另5 名真實姓名年籍不詳之成年男子，
      於96年3 月13日凌晨0 時30分許，至新竹縣竹東鎮○○路
      某處A1所在地，先由另5 名真實姓名年籍不詳之成年男子
      共同毆打A1（傷害部分，未據提出告訴），再由甲○○對
      A1恫稱該筆債務要好好處理，不然會很慘等語，而以此加
      害生命、身體、財產之事，使A1心生畏懼，即於當日下午
      某時許籌措10萬元予楊博文，致生危害A1之安全。
（三）甲○○與黃智威（所涉恐嚇取財未遂罪，業經本院於96年
      12月14日，以96年度訴字第710 號刑事宣示判決筆錄判處
      有期徒刑4 月確定）、楊博文（所涉恐嚇取財未遂罪，業
      經本院於97年3 月14日，以96年度訴字第710 號刑事宣示
      判決筆錄判處有期徒刑5 月確定）、陳立翔（所涉恐嚇取
      財未遂罪，業經本院於97年2 月29日，以96年度訴字第71
      0 號刑事宣示判決筆錄判處有期徒刑5 月確定）、溫俊淜
      （所涉恐嚇取財未遂罪，業經本院於97年2 月19日，以96
      年度訴字第710 號刑事宣示判決筆錄判處有期徒刑4 月確
      定）、蕭玉慧（所涉恐嚇取財未遂罪，業經本院於97年2
      月29日，以96年度訴字第710 號刑事宣示判決筆錄判處有
      期徒刑4 月，如易科罰金，以新臺幣1,000 元折算1 日確
      定）、及徐銘基（所涉恐嚇取財未遂罪，業經本院於96年
      11月30日，以96年度訴字第710 號宣示判決筆錄判處有期
      徒刑4 月，如易科罰金，以新臺幣1,000 元折算1 日確定
      ）等人，共同出於為自己不法所有目的及剝奪他人行動自
      由的犯罪意思聯絡及行為分擔，以介入排解A2（真實姓名
      年籍詳卷）與蕭玉慧間之債務問題及解決楊博文、蕭玉慧
      、A2間感情糾紛為由，先由徐銘基、黃智威假藉為中間人
      ，欲替A2聯繫楊博文以商討解決上開債務問題，而探知A2
      所在處，復告以楊博文，楊博文再號令陳立翔召集人手，
      楊博文遂與溫俊淜、甲○○、蕭玉慧、徐銘基等人，於96
      年7 月10日晚上某時許，共同至A2當時位於新竹縣寶山鄉
      某處之所在處，先由楊博文出示非槍砲彈藥刀械管制條例
      所管制之不詳槍支1 把（未扣案），嗣由溫俊淜、甲○○
      徒手毆擊A2（傷害部分，未據告訴），再由甲○○以言語
      恫稱A2須拿出錢解決等詞，使A2心生畏懼，嗣並共同以不
      法腕力將A2帶上甲○○所駕駛車號不詳之自用小客車，以
      非法方法剝奪A2的行動自由，欲帶至不詳處所，以達其等
      恐嚇取財之目的，惟嗣甲○○駕車搭載溫俊淜、徐銘基及
      A2，車行至新竹市○○路、食品路路口停等交通號誌時，
      A2即趁隙跳車逃逸致未遭取財得逞，嗣經警循線查知上情
      （起訴書上記載甲○○涉犯組織犯罪的部分予以減縮，業
      經蒞庭之公訴檢察官於97年10月17日本院準備程序時當庭
      更正；又起訴書上記載甲○○涉犯販賣第一級、第二級毒
      品罪的部分，由本院另行審結）。
三、處罰條文：
    刑法第28條、第305 條、第302 條第1 項、第346 條第1項
    、第3 項、第55條、第47條第1 項、第51條第5 款，中華民
    國九十六年罪犯減刑條例第2 條第1 項第3 款、第7 條、第
    10條第1 項。
四、協商判決除有刑事訴訟法第455 條之4 第1 項第1 款之於本
    訊問程序終結前，被告撤銷協商合意或檢察官撤回協商聲請
    者；第2 款之被告協商之意思非出於自由意志者；第4 款之
    被告所犯之罪非第455 條之2 第1 項所定得以協商判決者；
    第6 款之被告有其他較重之裁判上一罪之犯罪事實者；第7
    款之法院認應諭知免刑或免訴、不受理者等情形之一，及違
    反同條第2 項之法院應於協商合意範圍內為判決；法院為協
    商判決所科之刑，以宣告緩刑或2 年以下有期徒刑、拘役或
    罰金為限之規定外，檢察官與被告均不得上訴。
五、如有前項得上訴之情形，得自收受宣示判決筆錄送達之日起
    10日內，向本院提出上訴書狀，上訴於第二審法院。
中    華    民    國    97    年    11    月    7     日
                  刑事第四庭書  記  官  鄧雪怡
                            審判長法官  馮俊郎
以上正本證明與原本無異。
中    華    民    國    97    年    11    月    10    日
                            書  記  官  鄧雪怡
附錄本案處罰實體法條全文：
＊刑法第302 條第1 項：
私行拘禁或以其他非法方法，剝奪人之行動自由者，處5 年以下
有期徒刑、拘役或300 元以下罰金。（罰金之貨幣單位改為新臺
幣，並提高為30倍）
＊刑法第305 條：
以加害生命、身體、自由、名譽、財產之事，恐嚇他人致生危害
於安全者，處2 年以下有期徒刑、拘役或300 元以下罰金。（罰
金之貨幣單位改為新臺幣，並提高為30倍）
＊刑法第346 條第1 項、第3 項：
意圖為自己或第三人不法之所有，以恐嚇使人將本人或第三人
之物交付者，處6 月以上5 年以下有期徒刑，得併科1 千元以下
罰金。（罰金之貨幣單位改為新臺幣，並提高為30倍）
前2 項之未遂犯罰之。


司法院資訊處製作；財團法人民間司法改革基金會備份。
